# 合并报表的递延所得税资产的问题

提问人：azhi 时间：2011-09-26 17:48:02
母公司对子公司应收款计提的坏账准备，母公司确认了递延所得税资产，在合并报表中该部门应收款抵消后，坏账准备也随之抵消，递延所得税资产是否也应该抵消？同理，母公司对长期股权投资（子公司）计提的资产减值准备确认的递延所得税资产是否也应该在合并报表层面进行抵消？
该贴已经同步到 azhi的微博

回答人：chenyiwei
母子公司之间的应收款项抵销后，内部债权方个别报表层面就该笔内部债权计提的坏帐准备及其对应的递延所得税资产应当同步抵销。 关于长期股权投资减值准备及其对应的递延所得税资产的抵销问题，我以前在本版面上专门回复过，是需要区分不同情况分别讨论的。你可以搜索一下。